el: Κυματομορφή εξόδου: Περίπλοκη; Σφυγμός; Πριονωτή; Ημιτονοειδής; Τετράγωνο; Τριγωνικό; Άλλο
ja: 出力波形: コンプレックス; パルス; ノコギリ波; 正弦波; スクエア; 三角形; その他
sk-SK: Výstupný priebeh: Komplexný; Pulz; Pílovitý; Sínusový; Hranatý; Trojuholník; Iné
pt-BR: Formato de onda de saída: Complexo; Pulso; Sawtooth; Seno; Quadrado; Triângulo; Outro
bg-BG: Форма на изходна вълна: Комплексен; Импулс; Зъб на трион; Синус; Квадрат; Триъгълник; Други
lt-LT: Išvesties bangos forma: Kompleksinė; Impulsų; Pjūklo formos; Sinusinė; Kvadratinė; Trikampio formos kaušeliais; Kita
it: Forma d'onda di uscita: Complessa; Rettangolare; A dente di sega; Sinusoidale; Quadrato; Triangolo; Altro
fi: Lähtöaaltomuoto: Monimutkainen; Pulssi; Sahahammas; Sini; Neliömäinen; Kolmio; Muu
ru: Форма выходного сигнала: Сложный; Импульсный; Пилообразный; Синусоидальный; Квадратный; Треугольный; Другой
tr: Çıkış Dalga Formu: Karmaşık; Nabız; Testere dişi; Sinüs; Kare; Üçgen; Diğer
sl-SI: Izhodna valovna oblika: Kompleksno; Pulzno; Žagasti val; Sinus; Kvadraten; Trikotno; Drugo
sv: Utgångsvågform: Komplex; Puls; Sågtand; Sinus; Fyrkantig; Triangel; Övrigt
pt-PT: Forma de onda de saída: Complexa; Pulso; Em ziguezague; Sinusoidal; Quadrado; Triângulo; Outro
en: Output waveform: Complex; Pulse; Sawtooth; Sine; Square; Triangle; Other
vi: Dạng sóng đầu ra: Phức; Xung; Răng cưa; Hình sin; Mũi giày vuông; Hình tam giác; Khác
hr-HR: Izlazni valni oblik: Kompleksni; Pulsni; Pilasti; Sinusni; Kvadratni; Trokutasti; Ostalo
th: รูปคลื่นเอาท์พุต: รูปแบบซับซ้อน; รูปแบบคลื่น; รูปแบบฟันเลื่อย; รูปแบบไซน์; ทรงเหลี่ยม; สามเหลี่ยม; อื่นๆ
ko: 출력 파형: 복합; 펄스; 톱니; 사인; 스퀘어; 삼각; 기타
nl: Uitgangsgolfvorm: Complex; Puls; Zaagtand; Sinus; Vierkant; Triangel; Andere
pl: Krzywa wyjściowa: Kompleksowy; Impulsowa; Ząb piłokształtny; Sinus; Kwadrat; Trójkąt; Inne
ro-RO: Forma de undă de ieșire: Complexă; Impuls; Dinți de ferăstrău; Sinus; Pătrată; Triunghiulară; Altele
es: Forma de onda de salida: Complejo; Impulso; Diente de sierra; Seno; Cuadrado; Triangular; Otros
zh-TW: 輸出波形: 複數; 脈衝; 鋸齒波; 正弦波; 方頭; 三角; 其他
da: Udgangsbølgeform: Kompleks; Puls; Savtand; Sinus; Firkant; Trekant; Andet
de: Ausgangswellenform: Komplex; Impuls; Sägezahn; Sinus; Quadrat; Dreieck; Sonstiges
nb: Utgangsbølgeform: Kompleks; Puls; Sawtooth; Sinus; Firkantet; Trekant; Annet
hu: Kimeneti hullámforma: Komplex; Impulzus; Sawtooth; Sinus; Square; Triangle; Egyéb
fr: Forme d’onde de sortie: Complexe; Impulsion; En dents de scie; Sinus; Carré; Triangle; Autre
zh-CN: 输出波形: 复杂; 脉冲; 锯齿波; 正弦; 方形; 三角形; 其他
cs: Průběh výstupního napětí: Komplexní; Pulzní; Pilovitý; Sinusový; Čtvercová; Trojúhelník; Jiné